臺灣臺南地方法院刑事附帶民事訴訟判決
111年度附民字第839號
原      告  林奕佐
送達代收人  許俐婷
被      告  陳來結


            趙致綸



上列被告等因恐嚇取財案件（臺灣臺南地方檢察署檢察官110年
度調偵字第1294號），經原告提起刑事附帶民事訴訟請求損害賠
償，本院判決如下：
    主  文
原告之訴及假執行之聲請均駁回。
    事  實
甲、原告方面：
一、訴之聲明：
　1.被告陳來結應給付原告新臺幣0000000元，並自起訴狀繕本
    送達翌日起至清償日止，按週年利率百分之5計算之利息。
  2.被告趙致綸應給付原告新臺幣0000000元，並自起訴狀繕本
    送達翌日起至清償日止，按週年利率百分之5計算之利息。
　3.原告願供擔保，請准宣告假執行。
二、陳述略稱：被告陳來結、被告趙致綸於民國109年4月至9月間
    ，分別對原告恫稱有一名為「黑仔」之人意欲對原告不利，
    要求原告交付金錢予被告2人方能擺平此事，原告見被告2人
    言之鑿鑿，煞有其事，遭恐嚇取財因而心生畏懼，分別於「
    臺灣臺南地方檢察署檢察官110年度調偵字第1294號」起訴
    書所示時間及地點（詳附表；告訴人即本件原告），交付金
    錢給被告2人，總計原告交付被告陳來結新臺幣（下同）000
    0000元，原告交付被告趙致綸0000000元。案經原告提出告
    訴後，由臺灣臺南地方檢察署檢察官以110年度調偵字第129
    4號偵查認為被告2人涉有刑法第346條第1項之恐嚇取財罪嫌
    而起訴，原告依民法第184條第1項、第179條、第197條第2
    項等規定，請求被告2人賠償損害、返還金錢等語。
附表：
編號 行為人 恐嚇時間 恐嚇地點 恐嚇方式 交付金錢之時地、金額 1 被告陳來結 109年4月下旬某日　 臺南市民生、康樂街鴻運電子遊戲場附近 向告訴人恫稱：交付20萬元予被告陳來結，否則渠朋友要斷告訴人腳筋等語 109年4月27日7時許，在臺南市中西區健康路與金華路口之85度C，交付20萬元 2 被告陳來結 109年5月3日 臺南市中西區健康路與金華路口之85度C 向告訴人恫稱：渠朋友跟蹤告訴人一段時間，因被告陳來結斷渠朋友好事，告訴人需交付100萬元予被告陳來結作為補償等語 109年5月5日7、8時許，在臺南市○○區○○街000號全家便利超商台南康樂一店，交付100萬元 3 被告趙致綸 109年5月中旬 臺南市○○區○○里○○路○段000號鴻運電子遊戲場 向告訴人恫稱：因有去找被告陳來結談被告陳來結拿走告訴人100多萬元的事，引起被告陳來結朋友不滿，差點被他們槍斃，需拿出400萬元擺平此事等語 109年6月20日14時許，在臺南市安平區永華街和健康三街交叉口之小北百貨空地，交付300萬元 4 被告陳來結 109年6月23日前某日 不詳地點 向告訴人恫稱：因渠朋友本來要求400萬元，告訴人已拿300萬予被告趙致綸，還剩下100萬元，先交付50萬元等語 109年6月23日14時許，在臺南市○○區○○街000號全家便利超商台南康樂一店，交付50萬元 5 被告陳來結 109年9月23日 在臺南市○○區○○街000號台南康樂一店 向告訴人恫稱：交付200萬元，就會跟告訴人說誰要綁告訴人，且捐出100萬元予天公廟，另外渠朋友可能開始動作等語 109年9月23日，在臺南市○○區○○街000號台南康樂一店，交付6萬元 
乙、被告方面：被告2人未為任何聲明或陳述，亦未提出任何書
    狀。
    理  由
一、按因犯罪而受損害之人，於刑事訴訟程序得附帶提起民事訴
    訟，對於被告及依民法負賠償責任之人，請求回復其損害，
    刑事訴訟法第487條第1項定有明文。是附帶民事訴訟之提起
    ，必以刑事訴訟案件繫屬法院為前提，否則即難認為適法，
    最高法院29年附字第64號判例可資參照。又法院認為原告之
    訴不合法或無理由者，應以判決駁回之，刑事訴訟法第502
    條第1項亦規定甚明。
二、本件原告主張被告2人涉嫌恐嚇取財而提起本件損害賠償之
    訴，於「民國111年9月13日」繫屬於本院，有刑事附帶民事
    起訴狀上之本院收狀章戳1枚為憑，然經查詢分案記錄，被
    告2人現尚無被訴刑事案件繫屬於本院，有本院索引卡查詢
    證明1份及臺灣高等法院被告前案記錄表2份附卷可參，故原
    告於未有刑事訴訟案件繫屬前即具狀提起本件附帶民事訴訟
    ，依上開說明，原告所提附帶民事訴訟即非合法，應予駁回
    。
三、原告假執行之聲請亦失所附麗，應併予駁回。至於訴訟費用
    負擔部分，因本件附帶民事訴訟本無須徵收裁判費，且屬法
    院職權事項，本院無庸就此另為准駁。
四、至於本件原告之訴雖經本院以程序駁回，惟如前揭刑事案件
    繫屬於法院後，原告仍可依法向繫屬之法院提起附帶民事訴
    訟，附此敘明。
據上論結，應依刑事訴訟法第502條第1項，判決如主文。
中　　華　　民　　國　　111 　年　　9 　　月　　15　　日
                  刑事第八庭    法　官　盧鳳田
以上正本證明與原本無異
對於本件判決如有不服，非對刑事判決上訴時不得上訴，並應於
收受送達後20日內，向本院提出上訴書狀（均須按他造當事人之
人數附繕本）。。
                                書記官　洪筱喬
中　　華　　民　　國　　111 　年　　9 　　月　　15　　日